【裁判字號】    90,易緝,14
【裁判日期】    900510
【裁判案由】    傷害
【裁判全文】
臺灣屏東地方法院刑事判決                            九十年度易緝字第一四號
    公  訴  人  臺灣屏東地方法院檢察署檢察官
    被      告  甲○○
右列被告因傷害案件，經檢察官提起公訴（八十八年度偵字第六五八二號），本院判
決如左︰
    主  文
甲○○共同傷害人之身體，處有期徒刑伍月，如易科罰金，以佰元折算壹日。
    事  實
一、甲○○於民國八十八年八月二十一日二十一時十分許，因乙○○偕同丙○○及丙○○之母親，至屏東縣新園鄉○○村○○路一二三號甲○○父親住處，向甲○○
    父母商討債務事宜，雙方遂發生口角，甲○○因而心生不悅，竟與綽號「黑輪」
    、「小隻仔」、「正宏」等三位不詳姓名成年男子，基於傷害之犯意聯絡，在上
    址處所，由甲○○手持畚箕，其餘三名男子則持掃把、小鼓（有柄）及徒手，共
    同毆打乙○○，致使乙○○受有頭部外傷、右側頂部頭皮撕裂傷、頭皮血腫塊等
    傷害。
二、案經乙○○訴由屏東縣警察局東港分局報請臺灣屏東地方法院檢察署檢察官偵查
    起訴。
    理  由
一、訊據被告甲○○固坦承有於右開時地與乙○○爭吵並推乙○○一下，惟矢口否認
    有與其餘之人共同毆打告訴人乙○○之事實，辯稱：伊並不認識「黑輪」及「正
    宏」二人，且「小隻仔」加入後，伊就停止，乙○○之頭部受傷應係撞到門所引
    起的等語。
二、經查：被告甲○○與「小隻仔」、「黑輪」及「正宏」如何於前開時地分別持畚
    箕、掃把、小鼓（有柄）及徒手共同毆打告訴人乙○○成傷之事實，業據告訴人
    乙○○指訴甚詳，核與在場目擊證人丙○○於偵查及本院審理時證述之情節相符
    。而告訴人受有前開傷害，亦有東港安泰醫院診斷證明書一紙在卷可稽，再參之
    被告所稱：「我與告訴人理論，後來就打起來‧‧‧小隻仔有加入‧‧‧。「黑
    輪」、「正宏」二人有在場‧‧‧我看到有人拿鼓槌‧‧‧」等語，及依卷附之
    診斷證明書所記載之告訴人傷勢與告訴人所指遭毆打之過程、情節相符等情，堪
    認告訴人及證人丙○○指稱：被告有與「小隻仔」、「黑輪」及「正宏」等人聯
    手傷人之事實，應係屬實，而足採信，被告上開辯解，顯係避重就輕之詞，不足
    採信，本件事證明確，被告犯行堪以認定。
三、核被告甲○○所為，係犯刑法第二百七十七條第一項之普通傷害罪。被告與「小
    隻仔」、「黑輪」及「正宏」不詳姓名成年人間有犯意之聯絡及行為之分擔，均
    為共同正犯。爰審酌被告素行、品行、犯罪動機、手段、目的、毆打人之頭部危
    險性較大及犯後態度等一切情狀，量處如主文所示之刑，並諭知易科罰金之折算
    標準。
四、又被告行為後，刑法第四十一條業於九十年一月十日修正公布，同年一月十二日
    生效，修正後之刑法第四十一條第一項前段規定：犯最重本刑五年以下有期徒刑
    以下之罪，而受六個月以下有期徒刑或拘役之宣告，因身體、教育、職業、家庭
    或其他正當事由，執行顯有困難者，得以一元以上三元以下折算一日。此與原先
    之刑法第四十一條規定已有不同，本件前後相較，雖無有利或不利之情形，依刑
    法第二條第一項前段採從新主義之規定，自應適用修正後之刑法第四十一條第一
    項前段之規定，諭知易科罰金及其折算之標準，併予敘明，被告及共犯「小隻仔
    」等人所持之畚箕、掃把、小鼓等物並無證據證明為其等所有且目前尚且存在，
    爰不為沒收之諭知。
據上論斷，應依刑事訴訟法第二百九十九條第一項前段，刑法第二條第一項前段、第
二十八條、第二百七十七條第一項、第四十一條第一項前段，罰金罰鍰提高標準條例
第一條前段、第二條，判決如主文。
本案經檢察官許英輝到庭執行職務。
中      華      民      國      九十      年      五      月      十    日
                                      臺灣屏東地方法院刑事第三庭
                                          審判長法  官  黃國永
                                                法  官  陳姵君
                                                法  官  余德正
右正本證明與原本無異。
對於本判決如有不服應於收受送達後十日內向本院提出上訴書狀上訴於台灣高等法院
高雄分院並按他造當事人之人數附具繕本。
                                                書記官  曾文玲
中      華      民      國      九十      年      五      月      十    日
附錄本判決論罪之法條：
刑法第二百七十七條第一項
傷害人之身體或健康者，處三年以下有期徒刑、拘役或一千元以下罰金。


司法院資訊處製作；財團法人民間司法改革基金會備份。
